【裁判字號】    97,撤緩,144
【裁判日期】    971021
【裁判案由】    撤銷緩刑
【裁判全文】
臺灣桃園地方法院刑事裁定             97年度撤緩字第144號
聲  請  人  臺灣桃園地方法院檢察署檢察官
受  刑  人  甲○○原名陳俊龍.
上列聲請人因受刑人違反商業會計法案件，聲請撤銷緩刑之宣告
（97年度執聲字第1389號），本院裁定如下：
    主  文
聲請駁回。
    理  由
一、聲請意旨略以：受刑人甲○○前因違反商業會計法等案件，
    經臺灣板橋地方法院以96年度重訴字第10號判決，判處有期
    徒刑5 月，如易科罰金以銀元300元即新臺幣（下同）900元
    折算1日，緩刑3年，並於緩刑期間內付保護管束，及支付公
    益團體5 萬元，嗣於民國96年4月2日確定。詎受刑人竟於緩
    刑期前之95年8 月30日，故意更犯公共危險罪，經本院以96
    年度桃交簡字第3573號判決，判處罰金1 萬元，如易服勞役
    ，以1,000元折算1日，並於96年10月13日確定。惟受刑人雖
    受緩刑宣告之寬典，竟於緩刑前即犯公共危險罪，足認受刑
    人並未改過遷善，已動搖原判決認定其素行量可、犯後態度
    良好而受緩刑宣告之基礎，且無從認原緩刑之宣告得收預期
    效果，自有執行刑罰之必要，已合於刑法第75條之1第1項第
    1款所定撤銷緩刑宣告之原因。為此，爰依刑事訴訟法第476
    條規定，聲請撤銷緩刑之宣告。
二、按受緩刑之宣告而有緩刑前因故意犯他罪，而在緩刑期內受
    得易科罰金之有期徒刑、拘役或罰金之宣告確定之情形者，
    足認原宣告之緩刑難收其預期效果，而有執行刑罰之必要者
    ，得撤銷其宣告，刑法第75條之1 第1項第1款定有明文。又
    現行關於緩刑前或緩刑期間故意犯他罪，而在緩刑期內受得
    易科罰金之有期徒刑之宣告者，列為應撤銷緩刑之事由，因
    認過於嚴苛，而排除第75條應撤銷緩刑之事由，移列至得撤
    銷緩刑事由，俾使法官依被告再犯情節，而裁量是否撤銷先
    前緩刑之宣告；其次，如有前開事由，但判決宣告拘役、罰
    金時，可見行為人仍未見悔悟，有列為得撤銷緩刑之事由，
    以資彈性適用，前開條文修正理由可資參照。準此，該條採
    用裁量撤銷主要意義，賦予法院撤銷與否之權限，特規定實
    質要件為「足認原宣告之緩刑難收其預期效果，而有執行刑
    罰之必要」，供作審認之標準；亦即於上揭「得」撤銷緩刑
    之情形，法官應依職權本於合目的性之裁量，妥適審酌被告
    所犯前後數罪間，關於法益侵害之性質、再犯之原因、違反
    法規範之情節是否重大、被告主觀犯意所顯現之惡性及其反
    社會性等情，是否已使前案原為促使惡性輕微之被告或偶發
    犯、初犯改過自新而宣告之緩刑，已難收其預期之效果，而
    確有執行刑罰之必要。
三、經查：受刑人於93年9月間至94年6月間止，因違反商業會計
    法等案件，經臺灣板橋地方法院以96年度重訴字第10號判決
    ，判處有期徒刑5 月，如易科罰金以銀元300元即新臺幣900
    元折算1日，緩刑3年，並於緩刑期間內付保護管束，及支付
    公益團體5萬元，嗣於96年4月2日確定；另於95年8月30日，
    故意更犯公共危險罪，經本院以96年度桃交簡字第3573號判
    決，判處罰金1萬元，如易服勞役，以1,000元折算1 日，並
    於96年10月13日確定等情，有臺灣高等法院被告前案紀錄表
    暨前開判決書各1 份附卷可稽，復經本院調取各該卷宗核閱
    無訛，堪以認定。惟而，受刑人於95年8 月30日所犯公共危
    險罪，經臺灣桃園地方法院檢察署檢察官認以緩起訴處分為
    適當，爰於95年10月30日以95年度偵字第19929 號為緩起訴
    處分，並命受刑人應向國庫支付2 萬元之處分金，復經臺灣
    高等法院檢察署於95年11月17日以95年度上職議字第 10279
    號處分書駁回再議確定等情，有前開書類各1 份在卷可參，
    且受刑人於其所涉違反商業會計法等案件中，經臺灣板橋地
    方法院於96年3月9日宣判，該時受刑人因公共危險案件經緩
    起訴處分確定乙節，已據原法院於宣示判決前查詢其前科資
    料屬實，得為酌量給予緩刑宣告否之依據。況且，受刑人所
    涉公共危險案件，乃因受本件違反商業會計法等案件，經判
    處有期徒刑，認有違反刑事訴訟法第253條之3規定，而經臺
    灣桃園地方法院檢察署於96年6月11日以96年度撤緩字第141
    號為撤銷緩起訴處分，原法院於該時判處受刑人有期徒刑 5
    月時，應可預見其日後恐因此而遭撤銷前開緩起訴處分，再
    行追訴刑責而有在緩刑期內受得易科罰金之有期徒刑、拘役
    或罰金之宣告確定之情形，但原法院仍為受刑人緩刑之宣告
    ，足見原法院已斟酌上情，且臺灣板橋地方法院檢察署檢察
    官於收受前開判決書後，亦未認給予受刑人緩刑宣告有違法
    、不當情事，據以不服提出上訴，執難謂原宣告之緩刑難收
    其預期效果，而有執行刑罰之必要。是以，本院審酌上情，
    認受刑人雖前曾因故意犯他罪，而在緩刑期內受得易科罰金
    之有期徒刑宣告確定之情，但此情之基礎犯行已於臺灣板橋
    地方法院96年度重訴字第10號判決斟量，且該二案間給予緩
    刑之宣告或撤銷緩起訴處分否，相互牽連，本院認受刑人於
    所犯公共危險案件中經撤銷緩起訴處分，嗣經本院以96年度
    桃交簡字第3573號判決，判處罰金1 萬元確定，且分別於各
    該緩起訴或緩刑執行程序，支付國庫2萬元處分金、5萬元緩
    刑金，已受相當之刑事制裁，倘遽以此為撤銷緩刑宣告依據
    ，失之過苛，不足認原宣告之緩刑難收其預期效果，而有執
    行刑罰之必要，應予撤銷緩刑。是聲請人本件聲請，核屬無
    據，應予駁回。
四、依刑事訴訟法第220條，裁定如主文。
中    華    民    國    97    年    10    月    21    日
                  刑事第六庭    法  官  黃翊哲
以上正本證明與原本無異。
如不服本裁定，應於裁定送達後5 日內，以書狀敘述理由（須附
繕本），向本院提出抗告。
                                書記官  劉霜潔
中    華    民    國    97    年    10    月    21    日


司法院資訊處製作；財團法人民間司法改革基金會備份。
